臺灣高等法院刑事裁定
111年度聲字第2338號
聲明異議人
即  受刑人  張仁韋




上列聲明異議人即受刑人因違反強盜等案件，對於臺灣新竹地方
檢察署檢察官之執行指揮（110年戒執更正字第7號）聲明異議，
本院裁定如下：
    主  文
聲明異議駁回。
    理  由
一、聲明異議意旨略以：聲明異議人即受刑人張仁韋（下稱受刑
    人），於民國106年假釋出監後，都正常報到，直至109年2
    月29日下午4時50分許出車禍後，才開始未報到，有臺灣新
    北地方法院109年度交簡字第2209號判決及板橋亞東醫院之
    就診紀錄可查，並非受刑人故意不報到，而是無法自行報到
    ，致遭撤銷假釋，並命受刑人入監執行殘刑3年7月5日，因
    此受刑人依刑事訴訟法第484條向本院聲明異議，請求本院
    讓受刑人「將未報到完的1年部分執行完畢就好，而不是3年
    7月5日都執行完畢」，請求本院准予受刑人再次重新審理之
    機會，讓受刑人早以復歸社會與家人團聚等語。
二、受保護管束人在保護管束期間內，應遵守左列事項：一、保
    持善良品行，不得與素行不良之人往還。二、服從檢察官及
    執行保護管束者之命令。三、不得對被害人、告訴人或告發
    人尋釁。四、對於身體健康、生活情況及工作環境等，每月
    至少向執行保護管束者報告一次。五、非經執行保護管束者
    許可，不得離開受保護管束地；離開在10日以上時，應經檢
    察官核准；受保護管束人違反前條各款情形之一，情節重大
    者，檢察官得聲請撤銷保護管束或緩刑之宣告；假釋中付保
    護管束者，如有前項情形時，典獄長得報請撤銷假釋，保安
    處分執行法第74條之2、第74條之3分別定有明文。又受刑人
    或其法定代理人或配偶，以檢察官執行之指揮為不當者，得
    向諭知該裁判之法院聲明異議；刑罰執行，由檢察官依指揮
    書附具之裁判書為之，刑事訴訟法第484條、第457條第1項
    前段、第458條前段定有明文。執行機關對於審判機關所為
    之裁判，並無審查內容之權，故裁判是否違法，並非執行機
    關所得過問，是聲明異議之對象，應係檢察官之執行指揮行
    為，而非檢察官據以指揮執行之裁判，故所稱「檢察官執行
    之指揮不當」，係指檢察官有積極執行指揮之違法及其執行
    方法有不當等情形而言；檢察官如依確定判決、裁定指揮執
    行，即無執行之指揮違法或其執行方法不當之可言（最高法
    院108年度台抗字第79號裁定意旨參照）。是以，依刑事訴
    訟法第484條規定，受刑人得向諭知該裁判之法院聲明異議
    者，以「檢察官執行指揮不當者」為限，必檢察官有積極執
    行指揮之違法或執行方法有不當等情形，始足當之，故檢察
    官倘係依前揭規定，指揮執行殘餘刑期，自無不當。
三、經查：
　㈠受刑人前於①99年1月間，因為強盜等案件，經臺灣桃園地方
    法院以98年度訴字第1291號判決就強盜部分判處有期徒刑7
    年6月、另就竊盜部分判處有期徒刑3月，應執行有期徒刑7
    年7月；嗣經受刑人就強盜部分上訴，並經本院以99年度上
    訴字第1274號判決上訴駁回，於99年12月16日確定；②又於1
    00年1月間，因施用第二級毒品案件，經臺灣新北地方法院
    以100年度簡字第331號判決有期徒刑3月，於100年2月14日
    確定（刑期起算：110年1月15日；執畢日期：110年4月14日
    ）；③又於100年10月間，因違反毒品危害防制條例案件，經
    臺灣桃園地方法院以99年度訴字第356號判決就轉讓第三級
    毒品部分，判處有期徒刑7月，另就販賣第三級毒品部分判
    處有期徒刑3年9月，嗣經受刑人就販賣第三級毒品部分上訴
    ，經本院以101年度上訴字第184號判決撤銷原判決，改判處
    有期徒刑2年，於102年1月28日確定；上開①③案件，經本院
    以102年度聲更㈠字第29號裁定應執行有期徒刑9年9月，嗣經
    抗告，經最高法院以102年度台抗字第884號裁定抗告駁回確
    定（刑期起算日期：100年6月18日，執刑完畢日期：110年1
    月14日），並與上開②案件接續執行，受刑人於100年6月18
    日入監執行，於106年6月5日假釋出監，所餘刑期付保護管
    束，惟受刑人於假釋期間本應遵守保護管束事項，竟於109
    年3月12日、4月23日、5月21日、6月5日、6月18日、7月9日
    、7月23日未依規定報到；108年12月6日、109年5月8日未驗
    尿，經告誡、訪視及協尋後，均未能確實遵行，又其於保護
    管束期間另涉犯毒品案件，並分由臺灣新北地方檢察署及臺
    灣桃園地方檢察署偵辦中等情，是認其違反保護管束應遵守
    事項情節重大，法務部矯正署遂以109年8月5日法矯署教字
    第10901072530函核准撤銷其假釋，經臺灣桃園地方檢察署
    於109年12月3日以桃檢俊子109執更緝544字第1099129308號
    函囑託臺灣新竹地方檢察署檢察官代為執行（見本院卷第63
    -65頁），並經臺灣新竹地方檢察署檢察官於109年11月25日
    核發109年執更助正字第286號甲種執行指揮書，執行受刑人
    撤銷假釋後之殘刑3年7月5日；嗣受刑人因施用毒品案件，
    入觀察、勒戒及戒治處所執行勒戒及戒治，於110年5月21日
    免除處分執行出監，改入監執行有期徒刑，並經臺灣新竹地
    方檢察署檢察官於110年6月8日改換發110年戒執更正字第7
    號甲種指揮書，執行受刑人撤銷假釋後之殘刑3年7月5日（
    刑期起算日期：109年11月25日，執行期滿日：113年10月25
    日），有本院被告前案紀錄表在卷可佐，亦經本院調閱臺灣
    新竹地方檢察署109年度執更助字286號、110年度執戒更字
    第7號執行卷宗核閱屬實。從而臺灣新竹地方檢察署檢察官
    於受刑人之假釋經撤銷後，換發110年戒執更正字第7號執行
    指揮書執行殘餘3年7月5日，所為執行之指揮，於法有據，
    並無違法或不當。
　㈡再者，假釋制度之目的在使受徒刑執行而有悛悔實據並符合
    法定要件者，得停止徒刑之執行，以促使受刑人積極復歸社
    會。假釋處分經主管機關作成後，受假釋人因此停止徒刑之
    執行而出獄，如復予以撤銷，再執行殘刑，非特直接涉及受
    假釋人之人身自由限制，對其因復歸社會而業已享有之各種
    權益，亦生重大影響。是主管機關所為之撤銷假釋決定，允
    宜遵循一定之正當程序，慎重從事。是對於撤銷假釋之決定
    ，應賦予受假釋人得循一定之救濟程序，請求法院依正當法
    律程序公平審判，以獲適時有效救濟之機會，始與憲法保障
    人民訴訟權之意旨無違（司法院大法官釋字第681號解釋理
    由書參照）。茲監獄行刑法業於109年1月15日修正公布，並
    自公布日後6個月即109年7月15日施行。修正後監獄行刑法
    第121條第1項、第134條第1項、第153條第3項分別規定：「
    受刑人對於前條廢止假釋及第118條不予許可假釋之處分，
    如有不服，得於收受處分書之翌日起10日內向法務部提起復
    審。假釋出監之受刑人以其假釋之撤銷為不當者，亦同。」
    、「受刑人對於廢止假釋、不予許可假釋或撤銷假釋之處分
    不服，經依本法提起復審而不服其決定，或提起復審逾2個
    月不為決定或延長復審決定期間逾2個月不為決定者，應向
    監獄所在地或執行保護管束地之地方法院行政訴訟庭提起撤
    銷訴訟。」、「本法中華民國108年12月17日修正之條文施
    行前，因撤銷假釋得聲明異議之案件，得於修正施行日之次
    日起算30日內，依本法規定向管轄地方法院行政訴訟庭提起
    訴訟。」是依現行監獄行刑法規定，自109年7月15日起，受
    刑人不服撤銷假釋之處分，應循行政爭訟途徑予以救濟。從
    而，本件受刑人聲明異議倘係對於撤銷假釋之處分不服，自
    應依上開規定程序救濟，其遽依刑事訴訟法規定向本院聲明
    異議，於法不合，附此敘明。
　㈢綜上所述，本件檢察官之執行指揮並無違法或不當，本件聲
    明異議為無理由，應予駁回。
據上論斷，應依刑事訴訟法第486條，裁定如主文。
中　　華　　民　　國　　111 　年　　8 　　月　　 8　　日
                  刑事第十二庭  審判長法　官   陳如玲
　　　　　　　　　　　　　　　　　　　法　官   廖建瑜
　　　　　　　　　　　　　　　　　　　法　官   魏俊明
以上正本證明與原本無異。
如不服本裁定，應於收受送達後五日內向本院提出抗告狀。
                                      書記官   賴尚君
中　　華　　民　　國　　111 　年　　8 　　月　　8 　　日